【裁判字號】    94,訴,1389
【裁判日期】    950922
【裁判案由】    偽造文書等
【裁判全文】
臺灣桃園地方法院刑事判決              94年度訴字第1389號
公  訴  人  臺灣桃園地方法院檢察署檢察官
被      告  甲○○
                    （現另案在臺灣花蓮監獄執行中）
上列被告因偽造文書等案件，經檢察官提起公訴（94年度偵字第
10118 號）及移送併案審理（臺灣花蓮地方法院檢察署94年度偵
字第2474號），被告於本院行準備程序中就被訴事實為有罪之陳
述，本院合議庭裁定由受命法官獨任進行簡式審判程序，後經檢
察官聲請依協商程序判決，本院判決如下：
    主      文
甲○○連續行使偽造私文書，足以生損害於他人，累犯，處有期
徒刑陸月，如易科罰金，以銀元參佰元即新臺幣玖佰元折算壹日
。扣案如附表之偽造簽帳單商店存根聯肆紙上偽造之「乙○○」
簽名各壹枚共肆枚均沒收。
    事實及理由
一、甲○○前因竊盜案件，經臺灣花蓮地方法院以86年度易字第
    1184號判決判處有期徒刑8 月，緩刑3 年確定，後因在緩刑
    期內更犯罪，經臺灣臺北地方法院以88年度撤緩字第52號裁
    定撤銷其緩刑確定，而於民國90年5 月6 日縮刑期滿執行完
    畢（構成累犯）。竟仍不知悔改，基於意圖為自己不法所有
    之竊盜概括犯意，先於94年5 月23日上午8 時許，在友人乙
    ○○位於臺北縣土城市○○街104 巷3 號3 樓之住處，竊取
    乙○○所有之玉山銀行（中友百貨）信用卡1 張（卡號0000
    000000000000號，下稱本案信用卡）得手；又於同年月27日
    晚上10時許，在花蓮市○○○街99號之「穩好湯草浴」內，
    竊取官振民之手機1 支（NOKIA6610 型，下稱本案手機）及
    戒指1 枚得手。甲○○竊得上開信用卡後，復基於行使偽造
    私文書及意圖為自己不法所有之概括犯意，先後於附表一所
    示時、地，持上開信用卡冒乙○○名義刷卡，詐使各該商店
    誤信為持卡人本人，而消費如附表一所示之金額，並均在簽
    帳單上偽造「乙○○」之署名（均一式兩聯，其中編號1 部
    分，係同時複寫在持卡人存根聯及商店存根聯上），作成不
    實簽帳單之私文書後，持交各該商店店員以行使之，使各該
    商店陷於錯誤而交付等額之財物（盜刷金額共新臺幣--下同
    --32,239元），均足生損害於玉山銀行、各該特約商店及乙
    ○○；其又承前犯意，於附表二所示時、地，持該信用卡著
    手冒乙○○名義刷卡購物，但因信用卡過卡未成功，而未能
    完成各該消費。迨玉山銀行於同年月23日上午11時30分許，
    與乙○○確認上開異常交易時，始知上情，後為警循線查獲
    ，並扣得上開偽造之簽帳單商店存根聯影本共4 紙。另官振
    民亦於同年月28日報警因而循線查獲上情。案經桃園縣政府
    警察局大園分局報請本院檢察署檢察官偵查後起訴及移送併
    案審理。
二、證據名稱：
  (一)被告甲○○於本院準備程序中之自白（見本院卷第48頁）。
  (二)證人即被害人乙○○、官振民暨證人即特約商店店員王小鳳
    （附表一編號3 、4） 及彭瓊瑤（附表一編號2） 於警詢中
    之證詞。
  (三)附表一所示信用卡簽帳單商店存根聯影本共4 紙。
  (四)玉山銀行刷卡（含未成功）消費明細表、統一發票、贓物認
    領保管單、報案三聯單及通聯調閱查詢單等件。
三、本件經檢察官與被告於審判外達成協商之合意，且被告業已
    認罪，其合意內容為：被告願受之科刑範圍為有期徒刑6 月
    ，得易科罰金。經查上開合意並無刑事訴訟法第455 條之4
    第1 項所列情形之一，檢察官聲請改依協商程序而為判決，
    本院爰不經言詞辯論，於協商合意範圍內為協商判決，合先
    敘明。
四、又刑法第38條沒收之規定於94年1 月7 日修正公布，並於95
    年7 月1 日施行，按從刑附屬主刑，除法律有特別規定外，
    依主刑所適用之法律（最高法院95年第8 次刑庭會議決議參
    照）；查沒收為從刑之一種，本件依修正後刑法第2 條第1
    項之規定就主刑比較結果，應適用行為時（即修正前）之法
    律，依從刑附屬於主刑之原則，自不得就新舊法予以割裂適
    用，應一律適用行為時之法律。查扣案經偽造之簽帳單「商
    店存根」聯影本4 紙上偽造之「乙○○」簽名各1 枚（共4
    枚），均應依刑法第219 條規定，宣告沒收。至該4 紙簽帳
    單「商店存根」聯於交付後已屬各該特約商店所有，依法自
    不得沒收，應予敘明。另偽造之簽帳單「持卡人存根」聯1
    紙（附表一編號1） 固為被告所有並為供犯罪所用之物，惟
    並未扣案，參酌持卡消費者未必保存簽帳單，且該簽帳單既
    為偽造，為免留存跡證以致犯行敗露，被告更必立即撕毀丟
    棄等常理情狀，堪認業已滅失，該紙偽造之簽帳單「持卡人
    存根」聯暨其上偽造之「乙○○」簽名自毋庸諭知沒收，亦
    附此敘明。
五、應適用之法條：刑事訴訟法第273 條之1 第1 項、第455 條
    之2 第1 項、第455 條之4 第2 項、第455 條之8 、第455
    條之11第2 項，修正後刑法第2 條第1 項前段，刑法第216
    條、第210 條、第339 條第1 項、第3 項、第320 條第1 項
    ，修正前刑法第56條、第55條、第47條、第41條第1 項前段
    、第219 條，罰金罰鍰提高標準條例第1 條前段，修正前罰
    金罰鍰提高標準條例第2 條，判決如主文。
六、協商判決除有刑事訴訟法第455 條之4 第1 項第1 款於本訊
    問程序終結前，被告撤銷協商合意或檢察官撤回協商聲請者
    ；第2 款被告協商之意思非出於自由意志者；第4 款被告所
    犯之罪非第455 條之2 第1 項所定得以聲請協商判決者；第
    6 款被告有其他較重之裁判上一罪之犯罪事實者；第7 款法
    院認應諭知免刑或免訴、不受理者情形之一，及違反同條第
    2 項「法院應於協商合意範圍內為判決；法院為協商判決所
    科之刑，以宣告緩刑或二年以下有期徒刑、拘役或罰金為限
    」之規定者外，不得上訴。
七、本件如得上訴，而如不服本件判決，得自收受判決送達之日
    起10日內，向本院提出上訴書狀（須附繕本），上訴於第二
    審法院。
中    華    民    國    95    年    9     月    22    日
                  刑事第五庭    法  官  吳勇毅
以上正本證明與原本無異。
                                書記官  陳夏施
中    華    民    國    95    年    10    月    2     日
附錄本案論罪科刑法條全文：
刑法第320條第1項
意圖為自己或第三人不法之所有，而竊取他人之動產者，為竊盜
罪，處5 年以下有期徒刑、拘役或5 百元以下罰金。
刑法第210條
偽造、變造私文書，足以生損害於公眾或他人者，處5 年以下有
期徒刑。
刑法第216條
行使第二百十條至第二百十五條之文書者，依偽造、變造文書或
登載不實事項或使登載不實事項之規定處斷。
刑法第339條
意圖為自己或第三人不法之所有，以詐術使人將本人或第三人之
物交付者，處5 年以下有期徒刑、拘役或科或併科1 千元以下罰
金。
以前項方法得財產上不法之利益或使第三人得之者，亦同。
前二項之未遂犯罰之。
附表一：盜刷成功部分
┌──┬─────┬─────────┬───────┐
│編號│盜刷時間  │盜刷地點          │刷得財物及金額│
├──┼─────┼─────────┼───────┤
│ 1  │94年5 月23│臺北縣板橋市縣民大│火車票1 張，  │
│    │日上午9 時│道2 段7 號「板橋火│39元。        │
│    │16分許    │車站」            │              │
├──┼─────┼─────────┼───────┤
│ 2  │94年5 月23│桃園縣蘆竹鄉○○路│手機1 支，    │
│    │日上午11時│1 段112 號「台茂購│13,000元。    │
│    │10分許    │物中心」1樓       │              │
├──┼─────┼─────────┼───────┤
│ 3  │94年5 月23│桃園縣蘆竹鄉○○路│金項鍊1條，   │
│    │日上午11時│1 段112 號「台茂購│15,400元。    │
│    │23分許    │物中心」1樓       │              │
├──┼─────┼─────────┼───────┤
│ 4  │94年5 月23│桃園縣蘆竹鄉○○路│金戒指2枚，   │
│    │日上午11時│1 段112 號「台茂購│3,800元。     │
│    │34分許    │物中心」1樓       │              │
└──┴─────┴─────────┴───────┘
附表二：盜刷未成功部分
┌──┬─────┬─────────┬───────┐
│編號│盜刷時間  │盜刷地點          │刷得財物及金額│
├──┼─────┼─────────┼───────┤
│ 1  │94年5 月23│桃園縣蘆竹鄉○○路│（未成功）    │
│    │日上午11時│1 段112 號「台茂購│              │
│    │30分許    │物中心」1樓       │              │
├──┼─────┼─────────┼───────┤
│ 2  │94年5 月23│桃園縣蘆竹鄉○○路│（未成功）    │
│    │日上午11時│1 段112 號「台茂購│              │
│    │38分許    │物中心」1樓       │              │
├──┼─────┼─────────┼───────┤
│ 3  │94年5 月23│桃園縣蘆竹鄉○○路│（未成功）    │
│    │日上午11時│1 段112 號「台茂購│              │
│    │39分許    │物中心」1樓       │              │
└──┴─────┴─────────┴───────┘


司法院資訊處製作；財團法人民間司法改革基金會備份。
